Inventaris van de archieven van de Krijgsraden (te Velde) in Nederland, Europa, Canada, Australië, Nederlands-Indië, Nieuw-Guinea en het Verre Oosten, 1923-1962
Nationaal Archief, Den Haag
- Dossiers van de krijgsraad voor de Landmacht te 's-Hertogenbosch, 18.
  - 1932, 142
    - 20201 t/m 20400.
  - 1932, 1933, 143
    - 20401 t/m 20563 t/m 20600.
  - 1933, 144
    - 20601 t/m 20626; 20628 t/m 20636; 20639 t/m 20654; 20656 t/m 20674; 20676 t/m 20702; 20704 t/m 20741; 20743 t/m 20800.
  - 1933, 145
    - 20801 t/m 21000.
  - 1933, 1934, 146
    - 21001 t/m 21230.
  - 1934, 147
    - 21231 tM 21520.
  - 1934, 1935, 148
    - 21521 t/m 21800.
  - 1935, 149
    - 21801 t/m 21876; 21878 t/m 22075.
  - 1935, 150
    - 21076 t/m 22104; 22106 t/m 22325.
  - 1935, 1936, 151
    - 22326 t/m 22600.
  - 1936, 152
    - 22601 t/m 22900.
  - 1936, 153
    - 22901 t/m 23140.
  - 1936, 1937, 154
    - 23141 t/m 23184; 23186 t/m 23400.
  - 1937, 155
    - 23401 t/m 23665; 23667 t/m 23699.
  - 1937, 1938, 156
    - 23700 t/m 24000.
  - 1938, 157
    - 24001 t/m 24275.
  - 1938, 158
    - 24276 t/m 24600.
  - 1938, 1939, 159
    - 24601 t/m 24838; 24839 t/m 24900.
  - 1939, 160
    - 24901 t/m 25200.
  - 1939, 161
    - 25201 t/m 25475.
  - 1939, 162
    - 25476 t/m 25514; 25516 t/m 25745; 25748 t/m 25765; 25767 t/m 25773; 25775 t/m 25800.
  - 1939, 163
    - Dossiernummers 25801 t/m 26075.
  - 1939, 164
    - 26076 t/m 26400.
  - 1939, 1940, 165
    - 26401 t/m 26500; 26502 t/m 26659; 26661 t/m 26726.
  - 1940, 166
    - 26727 t/m 26913; 26915 t/m 26971; 26973 t/m 27075.
  - 1940, 167
    - 27076 t/m 27400.
  - 1940, 168
    - 27401 t/m 27551; 27553 t/m 27584; 27586 t/m 27725.
  - 1940, 169
    - 27726 t/m 27733; 27735 t/m 27781; 27783 t/m 27821; 27839; 27861 t/m 27871; 27873 t/m 28065.
  - 1940, 170
    - 28066 t/m 28238; 28240 t/m 28270.
- Dossiers van de krijgsraad voor de Landmacht te 's Gravenhage., 19.
  Zie vonnissenregister, nummer 222.
  - 1940, 171
    - Dossiernummers: 28272; 28280; 28283 t/m 28299; 28301 t/m 28303; 28308; 28309; 28311 t/m 28324; 28327; 28329 t/m 28345; 28347 t/m 28352; 28356; 28357; 28375 t/m 28405; 28408 t/m 28411; 28413 t/m 28420.
  - 1940, 172
    - 28421 t/m 28447; 28449 t/m 28464; 28466 t/m 28517; 28519 t/m 28529; 28531 t/m 28570; 28573 t/m 28587; 28589 t/m 28619; 28621 t/m 28629; 28631 t/m 28642; 28644 t//m 28649; 28651; 28652; 28654 t/m 28656; 28659 t/m 28667; 28669 t/m 28675; 28680 t/m 28682; 28684 t/m 28691; 28695 t/m 28696; 28698 t/m 28700;28702 t/m 28705.
- Dossier van de krijgsraad voor de Landmacht te Utrecht., 20.
  - 1940, 173
    - Dossiernummers: 28706 t/m 28722; 28724 t/m 28732; 28734 t/m 28744; 28746 t/m 28759; 28761 t/m 28793; 28795 t/m 28803; 28805; 28806; 28808; 28810 t/m 28817; 28819 t/m 28847; 28849 t/m 28851; 28853 t/m 28866; 28868 t/m 28886; 28888 t/m 28899; 28901 t/m 28914; 28917 t/m 28942 (ook met kaartsystemm in deze doos).
- Dossiers van de zeekrijgsraad te 's Gravenhage., 21.
  Zie vonnissenregister 222.
  - 1940, ---
    verv. was 173
    - Dossiernummers: 28967 t/m 28979.
- Dossiers van de krijgsraad bij de Nederlandse strijdkrachten (leger-) in Nederlands Nieuw-Guinea; later genaamd; krijgsraad te velde te Nederlands Nieuw-Guinea., 22.
  Zie rolboek en namenklapper, nummers 223 en 224.
  - 1951 t/m 1953, 174
    Openbaarheid beperkt tot 01-01-2029
    - Dossiernummers 30001 t/m 30041; 30043 t/m 30055.
  - 1953 t/m 1962, 175
    Openbaarheid beperkt tot 01-01-2038
    - Dossiernummers 30056 t/m 30097; 30100 t/m 30152.
- Diverse vonnissen van de temporaire krijgsraad te Semarang, Medan, Bandjermasin en Landrechter te Bandoeng. Dossier Halkema: "Borneo affaire"., 23.
  - 1945 t/m 1949, 176
    - Dossiernummers: 30154 t/m 30186.
- Dossiers van de krijgsraad te velde bij het Nederlands Detachement van de Verenigde Naties in Korea. Gedeeltelijk afgedaan in Holland door de Korea kamer van de krijgsraad te velde in Den Haag, opgenomen in het archief van de arrondissementskrijgsraad te Arnhem., 24.
  Zie registers 225, 226.
  - 1951 t/m 1954, 177
    Openbaarheid beperkt tot 01-01-2030
    - Dossiernummers 31000 t/m 31058.
- Dossiers van de temporaire krijgsraad in Hollandia (Japanse oorlogsmisdadigers). Ook bij het Rijksinstituut voor Oorlogsdocumentatie zijn van de "Indische Collectie" dergelijke dossiers aanwezig., 25.
  - 1948, 178
    - Dossiernummers: 31059 t/m 31064.
- Dossiers van de zeekrijgsraad in Nieuw-Guinea., 26.
  Zie register 227.
  - 1955, 179
    Openbaarheid beperkt tot 01-01-2031
    - Dossiernummers: 31065 t/m 31097; 31100; 31102; 31105 t/m 31110.
  - 1956 t/m 1958, 180
    Openbaarheid beperkt tot 01-01-2034
    - Dossiernummers: 31111 t/m 31128; 31131 t/m 31135; 31137 t/m 31144; 31146 t/m 31176; 31178 t/m 31200.
  - 1958 t/m 1962, 181
    - Dossiernummers: 31201 t/m 31281.
- Beklagzaken, afgedaan door de krijgsraden te velde in Indonesië en het dossier van de "Zuid-Celebes Affaire"., 27.
  - 1945 t/m 1949, 182
    - Dossiernummers 31282 t/m 31295.
- Geseponeerde zaken, Indonesië, 28.
  - 1949 t/m 1950, 183
    - Alfabetische kaarten en een verzamellijst.
- Geseponeerde zaken, Nieuw-Guinea en Korea., 29.
  - 1951 t/m 1955, 184
    - Kaarten op alfabetische volgorde en verzamellijst.
- Registers, rolboeken en klappers op voornoemde archivalia waarbij de archiefnummers (= dossiernummers) bekend zijn., 30.
  - Rolboek van de secretaris van de krijgsraad te velde van de Koninklijke Landmacht over archiefnummers 1 t/m 2720., 185
  - Als 185. Archiefnummers 2721 t/m 3727., 186
  - Als 185. Archiefnummers 3728 t/m 5918., 187
  - Als 185. Archiefnummers 6000 t/m 8025., 188
  - A. Register op het archief van de krijgsraad van het Koninklijk Nederlandsch-Indisch Leger: krijgsraad te Velde in Australië. Archiefnummers 10908 t/m 10945., B. Idem: krijgsraad te velde in Batavia. Archiefnummers 8026 t/m 8065. Register 1.; 1943 t/m 1945; 1946; 189
  - Register 2 van vonnissen gewezen door de krijgsraad te velde bij het Koninklijk Nederlandsch-Indisch Leger te Batavia. Archiefnummers 8066 t/m 8123., 1946; 190
  - Als 190. Register 3. Archiefnummers 8124 t/m 8322., 1946, 1947; 191
  - Als 190. Register 4. Archiefnummers 8323 t/m 8512., 1947, 1948; 192
  - Als 190. Register 5. Archiefnummers 8512 t/m 8710., 1948; 193
  - Als 190. Register 6. Archiefnummers 8711 t/m 8776., 1948; 194
  - Als 190. Register 7. Archiefnummers 8777 t/m 8966., 1948; 195
  - Als 190. Register 8. Archiefnummers 8967 t/m 9065., 1948, 1949; 196
  - Rolboek van de secretaris van de krijgsraad te velde van het Koninklijk Nederlandsch-Indisch Leger. Archiefnummers 9051 t/m 10564., 197
  - Eerste register van behandelde zaken door de krijgsraad te velde van het Koninklijk Nederlandsch-Indisch Leger te Makassar. Archiefnummers 10565 t/m 10695., 1946 t/m 1948; 198
  - Als 198. Tweede register. Archiefnummers 10696 t/m 10907., 1948 t/m 1949; 199
  - A. Register van strafzaken bij de krijgsraad "Prinses Irene Brigade" (Frankrijk, België, Nederland). Archiefnummers 10946 t/m 11000., B. Register van strafzaken bij de krijgsraad te velde van de Nederlandse troepen in Groot-Brittannië, Ierland en Canada. Archiefnummers 11001 t/m 11526.; 1944, 1945; 1941 t/m 1947; 200
  - Rolboek van het archief van de krijgsraad te velde van de Nederlandse troepen in Groot-Brittannië, Ierland en Canada met namenklapper. Archiefnummers 11001 t/m 11526, echter alleen Engelse zaken., 1941 t/m 1947; 201
  - Register op de vonnissen van de temporaire krijgsraad te Soerabaia. Archiefnummers 11527 t/m 11695., 1946 t/m 1949; 202
  - Register op vonnissen van de zeekrijgsraad in Engeland. Archiefnummers 11722 t/m 11934., 1940 t/m 1945; 203
  - Register van in Australië berechte krijgsraadzaken bij de zeemacht. Archiefnummers 11935 t/m 11951., 1943 t/m 1945; 204
  - Register van afgehandelde krijgsraadzaken door de secretaris bij de zeekrijgsraad bij de strijdkrachten in het oosten. Register 1. Archiefnummers 11952 t/m 11994., 1942; 205
  - Als 205. Register 2. Archiefnummers 11995 t/m 12032., 1943, 1944; 206
  - Als 205. Register 3. Archiefnummers 12033 t/m 12066., 1946; 207
  - Als 205. Register 4. Archiefnummers 12066 t/m 12109., 1946; 208
  - Als 205. Register 5. Archiefnummers 12110 t/m 12167., 1946; 209
  - Als 205. Register 6. Archiefnummers 12167 t/m 12253., 1946; 210
  - Als 205. Register 7. Archiefnummers 12254 t/m 12374., 1946, 1947; 211
  - Als 205, doch registerbladen. Register 8. Archiefnummers 12526 t/m 12651., 1947; 212
  - Als 205, doch registerbladen. Register 9. Archiefnummers 12652 t/m 12931., 1948; 213
  - Als 205, doch registerbladen. Register 10. Archiefnummers 12932 t/m 13091., 1949; 214
  - Rolboek van vonnissen bij de Hoog Militair Gerechtshof, kamer Indonesië. Bevattende de archiefnummers: 12851; 12922, 13076; 13124 t/m 13150; 13152 t/m 13157; 13159 t/m 13161; 13163., 1950; 215
  - Rolkaarten bij vonnissen van het Hoog Militair Gerechtshof, kamer Indonesië. Archiefnummers: 13124 t/m 13162., 1950; 216
  - Vonnissenregister van de krijgsraad te 's Hertogenbosch. Rolnummers 1 t/m 2062; archiefnummers 14000 t/m 16062., 1923 t/m 1925; 217
  - Als 217. Rolnummers 2063 t/m 7312; archiefnummers 16063 t/m 21312., 1925 t/m 1934; 218
  - Als 217. Rolnummers 7313 t/m 8947; archiefnummers 21313 t/m 22947., 1934 t/m 1936; 219
  - Als 217. Rolnummers 8948 t/m 11513; archiefnummers 22948 t/m 25513., 1936 t/m 1939; 220
  - Als 217. Rolnummers 11514 t/m 14074; archiefnummers 25514 t/m 28074., 1939 t/m 1940; 221
  - A. Vonnissenregister van de krijgsraad te Den Bosch. Rolnummers 14075 t/m 14721; archiefnummers 28075 t/m 28271., B. Vonnissenregister van de krijgsraad te Den Haag. Rolnummers 1 t/m 177; archiefnummers 28272 t/m 28449 en rolnummers 1 t/m 256; archiefnummers28450 t/m 28705.; C. Vonnissenregister van de krijgsraad te Utrecht. Rolnummers 1 t/m 212; archiefnummers 28706 t/m 28942.; D. Vonnissenregister van de zeekrijgsraad te Den Haag. Rolnummers 1 t/m 39; archiefnummers 28943 t/m 28979. Alles samen 1 bundel.; 1940; 222
    Alles samen in 1 bundel.
  - Rolboek bij de vonnissen van de krijgsraad te velde voor de legerstrijdkrachten in Nederlandsch Nieuw-Guinea. Archiefnummers 30001 t/m 30097., 1951 t/m 1955; 223
  - Alfabetische naamklapper van zaken bij de commanderende generaal, krijgsraad bij de Landmacht in Nederlands Nieuw-Guinea. Archiefnummers 30001 t/m 30097., 1951 t/m 1955; 224
  - Werklijst bij de vonnissen van de krijgsraad te velde bij het Nederlands Detachement van de Verenigde Naties in Korea. Archiefnummers 31000 t/m 31016., 1951; 225
  - Rolboek van de krijgsraad te velde in Korea. Rolnummers 1 t/m 95; archiefnummers 31015 t/m 31032., 1952; 226
    Openbaarheid beperkt tot 01-01-2028
  - Register op de strafdossiers van zaken bij de zeekrijgsraad in Nederlandsch Nieuw-Guinea. Archiefnummers 31065 t/m 31281., 1955 t/m 1962; 227
- Registers, rolboeken en klappers op voornoemde archivalia, waarbij de archiefnummers (= dossiernummers) onbekend zijn., 31.
  - Weeklijstregister op de vonnissen van de krijgsraad te Batavia. Rolnummers 1 t/m 1342/1946., 228
  - Als 228. Rolnummers 1 t/m 2950/1947., 229
  - Als 228. Rolnummers 2951 t/m 3700/1947; 1 t/m 2840/1948; 1 t/m 1550/1949., 1947 t/m 1949; 230
  - Als 228. Rolnummers 1551 t/m 1812/1949; 1 t/m 2148/1950., 1949, 1950; 231
  - Als 228. Rolnummers 2149 t/m 3774/1950; 1 t/m 91/1951., 1950, 1951; 232
  - Register op strafzaken bij de krijgsraad te velde bij het Koninklijk Nederlandsch-Indisch Leger te Makassar. Rolnummers 1 t/m 7/1945; en 1 t/m 93/1946., 1945 t/m 1946; 233
  - Als 233. Rolnummers 94 t/m 241/1946., 234
  - Als 233. Rolnummers 1 t/m 284/1947., 235
  - Als 233. Rolnummers 1 t/m 306/1948., 236
  - Als 233. Rolnummers 1 t/m 17/1949., 237
  - Als 233. Rolnummers 1 t/m 203/1949 en 1 t/m 13/1950., 1949, 1950; 238
  - Weeklijstregister bij strafzaken van de krijgsraad in Makassar bij de Koninklijke Landmacht (1949) en bij de Koninklijke Landmacht en het Koninklijk Nederlandsch-Indisch Leger (1950)., 1949, 1950; 239
  - Notulenboek 1 van de zittingen van de krijgsraad te velde van de Nederlandse troepen in Groot Brittannië., 1941 t/m 1942; 240
  - Als 240. Notulenboek 2., 1942, 1943; 241
  - Als 240. Notulenboek 3., 1943; 242
  - Als 240. Notulenboek 4., 1943, 1944; 243
  - Als 240. Notulenboek 5., 1944, 1945; 244
  - Als 240. Notulenboek 6., 1945, 1946; 245
  - Weeklijst-register Auditie krijgsraad te Soerabaia. Rolnummers 1 t/m 400., 1946, 1947; 246
  - Als 246. Rolnummers 401/1947 t/m 1369/1948., 1947, 1948; 247
  - Als 246. Rolnummers 1/1949 t/m 1516/1950., 1949, 1950; 248
  - Weeklijst-register Auditie Soerabaia bij het Koninklijk Nederlandsch-Indisch Leger. Auditienummers 1 t/m 188. Register 1., 1948; 249
  - Als 249. Register 2. Auditienummers 189 t/m 276/1948 en 1 t/m 88/1949., 1948, 1949; 250
  - Als 249. Register 3. Auditienummers 89 t/m 280/1949., 251
  - Als 249. Register 4. Auditienummers 281 t/m 479/1949., 252
  - Weeklijstregister bij de vonnissen van de krijgsraad te Bandoeng. Rolnummers 1 t/m 1839/1947; 1 t/m 2549/1948; 1 t/m 408/1949., 1947 t/m 1949; 253
  - Als 253. Rolnummers 409 t/m 2580;1949; 1 t/m 196/1950., 1949, 1950; 254
  - Als 253. Rolnummers 297 t/m 2463/1950., 255
  - Weeklijstregister bij vonnissen van de krijgsraad te Medan. Rolnummers 1 t/m 1408/1947/8; 1 t/m 1228/1949; 1 t/m 80/1950., 1947 t/m 1950; 256
  - Als 256. Rolnummers 81 t/m 829/1950., 257
  - Register 11; krijgsraadregister 1 van afgehandelde krijgsraadzaken door de secretaris bij de zeekrijgsraad bij de strijdkrachten in het oosten. Rolnummers 1 t/m 46/1942., 258
  - Als 258. Register 12, krijgsraadregister 2. Rolnummers 47/1942; 1 t/m 24/1943; 1 t/m 15/1944; 1 t/m 4/1945., 1942 t/m 1945; 259
  - Als 258. Register 13, krijgsraadregister 3. Rolnummers 5 t/m 25/1945; 1 t/m 21/1946., 1945, 1946; 260
  - Als 258. Register 14, krijgsraadregister 4. Rolnummers 22 t/m 118/1946., 261
  - Als 258. Register 15, krijgsraadregister 5. Rolnummers 119 t/m 207/1946., 262
  - Weeklijstregister bij de vonnissen vn de krijgsraad te Semarang. Rolnummers 1 t/m 1500/1946-7; 1 t/m 160/1948., 1946 t/m 1948; 263
  - Als 263. Rolnummers 161 t/m 1667/1948., 264
  - Als 263. Rolnummers 1668 t/m 1951/1948; 1 t/m 700/1949., 1948, 1949; 265
  - Als 263. Rolnummers 701t/m 1025/1949; 1 t/m 1393/1950. Bevat ook vonnissen van de krijgsraad bij het Koninklijk Nederlandsch-Indisch Leger., 1949, 1950; 266
  - Klapper op de vonnissenregisters van de krijgsraad te Den Bosch. Rolnummers 1 t/m 14271., 1923 t/m 1940; 267
  - Alfabetische parketregisters van de krijgsraad in Nederlandsch Nieuw-Guinea., Parketregisters van de krijgsraad in Nederlandsch Nieuw-Guinea.; 1951 t/m 1955; 1951 t/m 1953; 268
  - Weeklijkst I bij de vonnissen van de krijgsraad te velde, kamer Korea. Rolnummers 1 t/m 533., 1952 t/m 1955; 269
  - Weeklijst II bij de vonnissen van de krijgsraad te velde, kamer Korea. Rolnummers 534 t/m 559., 1955 t/m 1956; 270
    Openbaarheid beperkt tot 01-01-2032
  - Weeklijst 1 van de auditeur-militair bij de krijgsraad te velde bij het Nederlands Detachement van de Verenigde Naties in Korea, opgemaakt in Tokio., 1953; 271
  - Als 271. Weeklijst 2., 1954; 272
  - Rolregister bij zaken van de krijgsraad te velde van de Koninklijke Landmacht in Nederlands Nieuw-Guinea te Hollandia. Rolnummers 1 t/m 17/1961 en 1 t/m 35/1962., 1961 t/m 1962; 273
  - Rolregister van de krijgsraad te velde van de Koninklijke Luchtmacht in Nederlands Nieuw-Guinea. 1 zaak 1961; 2 zaken 1962., 1961, 1962; 274
  - A. Hoog Militair Gerechtshof; Proces-verbaal van overdracht van procesdossiers., B. Beschikking i/z de instelling van de krijgsraad in Korea.; C. Beschikking i/z opheffing der krijgsraad in Korea.; D. Beschikking i/z de instelling van de krijgsraad in Nederlands Nieuw-Guinea.; E. Besluit tot opheffing van de krijgsraad in Nederlands Nieuw-Guinea.; 8 nov. 1950; 24 apr. 1951; 25 okt. 1955; 14 okt. 1960; 20 sept. 1962; 275
- Kaartsysteem bij de vonnissen en dossiers van de diverse krijgsraden., 32.
  - Agenda's zeekrijgsraad in het Oosten, Voorschriften regelende de bevoegdheid tot vervolging van Nederlandse militairen in Engeland; Stukken betreffende krijgsraadzaken in Canada,; Recrutering Zuid-Afrika; Zuidafrikaanse dienstweigeraars,; 1942 - 1946;; 1941 - 1945;; 1940 - 1943; 1941 - 1943.; 276
  - Kaartsysteem, toegang gevende op de voornoemde archivalia, 1923 - 1962; 276A-276V; 22 dozen
    Het kaartsysteem verwijst naar archiefnummers, auditienummers en rolnummers afzonderlijk of onderling gecombineerd.
    - A- Bem, 276A
    - Ben - Bor, 276B
    - Bos - Bijv, 276C
    - C - Doz, 276D
    - Dr - Fo, 276E
    - Fr - Gij, 276F
    - H - Hit, 276G
    - Ho - Ja, 276H
    - Jee - Klijs, 276I
    - Kn - Kijl, 276J
    - L - Lijt, 276K
    - M - Moog, 276L
    - Mooi - Ott, 276M
    - Oud - Pij, 276N
    - Q - Rut, 276O
    - Ruy - Scia, 276P
    - Sea - Stav, 276Q
    - Ste - Tol, 276R
    - Tom - Vink, 276S
    - Vinne -Werv, 276T
    - Wes - Zijlstra, 276U
    - Catalogus op vonnissen van de krijgsraad in Korea,1952 - 1955, 276V
- Krijgsraad bij de Zeemacht in Oost Indië/het Oosten. Supplement 1987, 33.
  - Afschriften vonnissen 1947 nrs. 51 t/m 125 ZO/1947, 277
  - Afschriften vonnissen 1948 nrs. 1 t/m 100 ZO/1948, 278
  - Afschriften vonnissen 1948 nrs. 101 t/m 130 ZO/1948, 279
  - Afschriften vonnissen 1948 nrs. 131 t/m 231 ZO/1948, 280
  - Afschriften vonnissen 1949 nrs. 1 t/m 163 ZO/1949, 281
  - Afschriften vonnissen 1950 nrs. 1 t/m 126 ZO/1950, 282
  - Strafdossiers 1950 nrs. 1 t/m 11 ZO/1950, 283
  - Strafdossiers 1950 nrs. 12 t/m 22 ZO/1950, 284
  - Strafdossiers 1950 nrs. 23 t/m 32 ZO/1950, 285
  - Strafdossiers 1950 nrs. 33 t/m 44 ZO/1950, 286
  - Strafdossiers 1950 nrs. 45 t/m 55 ZO/1950, 287
  - Strafdossiers 1950 nrs. 56 t/m 66 ZO/1950, 288
  - Strafdossiers 1950 nrs. 67 t/m 77 ZO/1950, 289
  - Strafdossiers 1950 nrs. 78 t/m 91 ZO/1950, 290
  - Strafdossiers 1950 nrs. 92 t/m 105 ZO/1950, 291
  - Strafdossiers 1950 nrs. 106 t/m 112 ZO/1950, 292
  - Strafdossiers 1950 nrs. 113 t/m 122 ZO/1950, 293
  - Strafdossiers 1950 nrs. 123 t/m 126, executies 1950, verwijzingen 1950, registerbladen 1950., 294
  - Strafdossiers 1950 (berecht in Nederland) alphabetisch, 295
  - Krijgstuchtelijke afdoeningen, januari t/m maart 1950; 296
  - Krijgstuchtelijke afdoeningen, april t/m juni 1950; 297
  - Krijgstuchtelijke afdoeningen, juli t/m september 1950; 298
  - Krijgstuchtelijke afdoeningen, oktober t/m december 1950; 299
  - Krijgstuchtelijke afdoeningen, januari t/m december 1951; 300
  - Map officier-commissaris, rapporten sluiting informatiën 1950, map mondelinge uispraken 1950, map processen verbaal recherche 1950, 301
  - Map algemeen, ingekomen brieven 1950, map algemeen uitgaande brieven 1950, 302
  - Brievenmappen, januari t/m juli 1950; 303
  - Brievenmappen, augustus 1950 t/m december 1951; 304
  - A. Map, instructies/regelementen richtlijnen werkzaamheden Zeekrijgsraad Oosten, B. Map, notulen van het verh ... in de raadkamer; C. Map, statistieken/overzichten werkzaamheden Zeekrijgsraad; 305
  - A. Mappen, bewijzen van afgifte/ontvangst van inbeslaggenomen voorwerpen (3x), B. Map, gevangenis Sadoardjo, week- en maandrapporten overbrenging gevangenen.; C. Map gevangenis, reisopdrachten/rapporten overbrenging gevangenen; 306
  - A. Map, verwijzingen 1951, Map archief Officier Commissaris voor Indonesië -, B. Map, processen verbaal kantonnementspolitie, Map plv. Off. Comm. bij de Krijgsraad te Velde, Surabaia.; C. Map, overdracht archiefbescheiden, Alph. lijst door Zeekrijgsraad oosten behandelde strafzaken; D. Boek, archiefnummering officier-commissaris, Enkele staatsbladen (4x) van belang voor de Mil. Justitie.; 1947 / 1950; 307
  - A. Agenda zeekrijgsraad, B. Agenda zeekrijgsraad (alphabetisch ingedeeld); C. Agenda ingekomen brieven; D. Agenda uitgaande brieven; E. Chronologische lijst op de agenda; F. Chronologische lijst op de agenda; G. Agenda uitgaande brieven; H. Agenda correspondentie officier-commissaris; 1950; maart t/m oktober 1950; november 1950 t/m december 1951; 1951; 308
  - A. Boek notulen van verhandelde in de raadkamer, B. Boek notulen van het verhandelde in de raadkamer; C. Agenda verwezen zaken naar de Zeekrijgsraad; D. Transactieboek Zeekrijgsraad (Alphabetisch op naam); E. Boek strafbehandelingsblad; F. Boeken I en II van inbeslaggenomen artikelen; G. Boek schrifturen van eis.; 1949 / 1950 ZG; 1950; 1949 / 1950; 1950 / 1951; 309
  - Dossier bijzondere krijgsgerecht te Tasikmalaja. Supplement 1987., 1949; 310
  - Dossier bijzondere krijgsrecht te Tjiamis. Supplement 1987., 1949; 311
  - Dossier bijzondere krijgsgerecht te Soemedang.Supplement 1987., 1949; 312
  - Dossiers temporaire krijgsraad te Oost-Java te Soerabaja, Supplement 1987., 1946 - 1949; 313
  - Idem, 314
- Archivalia van het Hoog Militair Gerechtshof in Nederlands-Indië, 34.
  - Processen-verbaal van verhoor en vonnissen uitgesproken door de Temporaire Krijgsraad Hollandia bij de berechting van Indonesiërs in verband met een poging tot samenzwering en opstand op Nieuw-Guinea., 1946 - 1947; 315; 1 pak
    De stukken afkomstig uit het archief van de Temporaire Krijgsraad Hollandia zijn in verband met art. 217 van de Herziene Rechtspleging bij de Landmacht ingezonden naar het H.M.G. in Batavia.
- Losse Aanwinsten, 35.
  - Proces-verbaal van de auditeur-militair bij de Krijgsraad te Velde van het KNIL te Batavia van de strafzaak tegen adjundant-onderofficier Henri Schrijver (geb. 12-7-1909 te Soerakarta), commandant basispolitie van de vliegbasis Tjilililitan., 1948; 316; 1 omslag
    Aanwinst anoniem overhandigt in de studiezaal. Datum onbekend
    Van deze zaak is geen spoor terug te vinden in deze archiefcollectie. Noch in de kaartstystemen, noch in de rolregisters of geseponeerde zaken. Wel is het proces-verbaal als kopie te vinden in het archief Justitie/ Onderzoek naar excessen in Indonesië, nr. toegang 2.09.95, inv.nr. 80 en de zaak werd behandeld in het rapport van de Commissie van Onderzoek uit 1949. Daar wordt gesteld dat het PV weer is teruggestuurd naar de auditeur-militair omdat de zaak nog niet was afgesloten. Zie ook Remy Limpach "de brandende kampongs van generaal Spoor" blz. 136 e.v. [DjK december 2017]